臺灣屏東地方法院刑事判決　　　　　　　94年度訴緝字第32號
公　訴　人　臺灣屏東地方法院檢察署檢察官
被　　　告　甲○○
　　　　　　　　　　（現於臺灣屏東看守所羈押中）
上列被告因違反毒品危害防制條例案件，經檢察官提起公訴（93
年度毒偵字第1107號）及移送併辦（93年度毒偵字第1420號、94
年度毒偵字第340 號、94年度毒偵字第1708號），被告於準備程
序中就被訴及移送併辦事實為有罪之陳述，本院裁定改依簡式審
判程序審理，判決如下：
     主  文
甲○○連續施用第一級毒品，處有期徒刑壹年，扣案之第一級毒
品海洛因伍包（含袋重拾伍點柒柒公克）、殘留海洛因之夾鏈袋
肆只沒收銷燬；又連續施用第二級毒品，處有期徒刑拾月，扣案
之第二級毒品甲基安非他命貳拾包（毛重貳佰貳拾伍點肆公克）
、殘留甲基安非他命之玻璃球貳個及夾鏈袋壹只均沒收銷燬、扣
案之甲基安非他命吸食器壹組沒收之。應執行有期徒刑壹年捌月
，扣案之第一級毒品海洛因伍包（含袋重拾伍點柒柒公克）、第
二級毒品甲基安非他命貳拾包（毛重貳佰貳拾伍點肆公克）、殘
留海洛因之夾鏈袋肆只、殘留甲基安非他命之玻璃球貳個及夾鏈
袋壹只均沒收銷燬、扣案之甲基安非他命吸食器壹組沒收之。
     事  實  及  理  由
一、甲○○前因施用毒品案件，經送觀察勒戒後，由臺灣屏東地
    方法院檢察署檢察官於民國89年10月18日以89年度毒偵字第
    2039號為不起訴處分確定。其仍不思戒除惡習，於觀察勒戒
    執行完畢後5 年內，基於施用第一級毒品海洛因之概括犯意
    ，自93年5 月下旬某日起至94年6 月27日17時許止，連續在
    其屏東縣潮州鎮○○里○○路34之3 號住處或屏東縣潮州鎮
    ○○路65號等處，以將海洛因摻入香菸吸食之方式，施用第
    一級毒品海洛因多次；且另基於施用第二級毒品甲基安非他
    命之概括犯意，自93年年5 月間某日起至94年3 月27日9 時
    許止，連續在前開處所，以玻璃球燒烤之方式，施用第二級
    毒品甲基安非他命多次。嗣為警於（一）93年6 月4 日11時
    許，在屏東縣潮州鎮○○里○○路92號，查獲其所有第一級
    毒品海洛因3 包（含袋重6.32公克）、第二級毒品甲基安非
    他命7 小包（毛重5.1 公克）及殘留甲基安非他命之玻璃球
    2 個而扣案，且經其同意採尿送驗後，其尿液呈嗎啡、甲基
    安非他命陽性反應；（二）93年7 月11日11時40分許，在屏
    東縣潮州鎮○○路151 號前查獲，並扣得其所有之海洛因1
    包（含袋重0.88公克）；（三）94年1 月25日7 時40分許，
    在屏東縣來義鄉○○村○○路2 之1 號查獲，並扣得海洛因
    1 小包（含袋重8.57公克）、甲基安非他命13包（毛重220.
    3 公克）、甲基安非他命吸食器1 組及非毒品之白色粉末1
    小包（含袋重2.82公克）；（四）94年6 月28日14時45分許
    ，在屏東縣潮州鎮○○路65號查獲，並扣得殘留海洛因之夾
    鏈袋4只及殘留甲基安非他命之夾鏈袋1只。
二、以上各情，業經被告甲○○於本院審理時供承不諱，復有前
    開查獲物品扣案可參，且被告於前述（一）（二）期日經員
    警所採集之尿液，經送驗結果，呈嗎啡、甲基安非他命陽性
    反應，有屏東縣衛生局93年6 月14日、93年7 月14日屏縣衛
    檢六字第930228、930288號煙毒及麻醉藥品類委託檢驗結果
    通知書各1 紙在卷可稽；另於前述（三）（四）期日為員警
    所採集之尿液，經送驗結果，呈甲基安非他命、可待因及嗎
    啡陽性反應，分別有臺灣檢驗科技股份有限公司94年2 月18
    日、94年7 月19日濫用藥物尿液檢驗報告各1 紙附卷可憑。
    而扣案之白色粉末5 包（含袋重15.77 公克），經送請法務
    部調查局鑑驗結果，確係第一級毒品海洛因無訛，有該局93
    年7 月20日、93年8 月31日、94年3 月23日調科壹字第2400
    03121、000000000 、000000000號鑑定通知書各1 紙附卷可
    佐；又扣案之白色結晶體20包（毛重225.4 公克），經本院
    囑託高雄醫學大學附設中和紀念醫院檢驗結果，亦確係甲基
    安非他命，有高雄醫學大學附設中和紀念醫院94年7 月19日
    報告編號0000－000 號、94年4 月12日報告編號9404－93至
    95號檢驗報告各1 紙在案可參；且扣案之玻璃球2 個、夾鏈
    袋5 只，經本院囑託高雄醫學大學附設中和紀念醫院檢驗結
    果，該玻璃球呈甲基安非他命陽性反應，夾鏈袋4 只呈海洛
    因陽性反應，另夾鏈袋1 只呈甲基安非他命陽性反應，而分
    別殘留有各該毒品之成分，此分別有該院94年7 月19日、94
    年7 月26日報告編號0000－000 、0000－000 至509 號檢驗
    報告各1 紙在卷足憑，堪認被告上開不利於己之自白，確與
    事實相符，應可採信。本件事證明確，被告犯行洵堪認定。
三、查海洛因、甲基安非他命分別係毒品危害防制條例第2 條第
    2 項第1 、2 款所定之第一、二級毒品，不得非法持有、施
    用。故核被告所為，係犯毒品危害防制條例第10條第1 項、
    第2 項施用第一級、第二級毒品罪。其於施用海洛因與甲基
    安非他命前持有海洛因與甲基安非他命犯行，各為其施用之
    高度行為所吸收，均不另論罪。被告多次施用海洛因及甲基
    安非他命之行為，時間緊接，分別觸犯構成要件相同之罪名
    ，顯係基於概括犯意為之，應均論以連續犯並加重其刑。而
    被告所犯之上述二罪，犯意各別，行為互異，應分論併罰之
    。至公訴人移送併辦之被告於93年6 月4 日13時30分往前回
    溯72小時內某時後之施用第一級毒品、第二級毒品犯行，雖
    未據起訴，然與已起訴部分，有連續犯之裁判上一罪關係，
    為起訴效力所及，本院自應一併審理，附此敘明。爰審酌被
    告曾因施用毒品經送勒戒處所施以觀察勒戒後，仍未能戒斷
    其施用毒品之惡習，足見其陷溺已深，惟因施用毒品均僅係
    戕害其自己身心並無加害他人，犯罪後坦承犯行、態度尚稱
    良好等一切情狀，分別量處如主文所示之刑，並定其應執行
    刑。扣案之白色粉末5 包（含袋重15.77 公克），經送請法
    務部調查局鑑驗結果，確係第一級毒品海洛因無訛，有該局
    93年7月20日、93年8 月31日、94年3 月23日調科壹字第240
    003121、000000000 、000000000 號鑑定通知書各1 紙附卷
    可佐；又扣案之白色結晶體20包（毛重225.4 公克），經本
    院囑託高雄醫學大學附設中和紀念醫院檢驗結果，亦確係甲
    基安非他命，有高雄醫學大學附設中和紀念醫院94年7 月19
    日報告編號0000－000 號、94年4 月12日報告編號9404－93
    至95號檢驗報告各1 紙在案可參；且扣案之玻璃球2 個、夾
    鏈袋5 只，經本院囑託高雄醫學大學附設中和紀念醫院檢驗
    結果，該玻璃球呈甲基安非他命陽性反應，夾鏈袋4 只呈海
    洛因陽性反應，另夾鏈袋1 只呈甲基安非他命陽性反應，其
    上殘留有各該毒品之成分，而與該物品皆無從析離，此分別
    有該院94年7 月19日、94年7 月26日報告編號0000－000 、
    0000－000 至509 號檢驗報告各1 紙在卷足憑，是上開毒品
    、玻璃球及夾鏈袋，均應依毒品危害防制條例第18條第1 項
    前段規定沒收銷燬。而扣案之甲基安非他命吸食器1 組，為
    被告所有且供施用甲基安非他命所用之物，業據被告供明在
    卷，應依刑法第38條第1 項第2 款規定併予宣告沒收。至扣
    案之白色粉末1 包（含袋重2.82公克），經送法務部調查局
    鑑驗結果，未發現含有法定毒品成分，有法務部調查局94
    年3 月23日調科壹字第000000000 號鑑定通知書1 紙可參，
    其雖係被告所有，然既非屬違禁物，又非供本件施用毒品所
    用之物，爰不併予宣告沒收，附此敘明。
據上論斷，應依刑事訴訟法第299條第1 項前段、第273條之1第1
項、第310條之2，毒品危害防制條例第10條第1項、第2項、第18
條第1 項前段，刑法第11條、第56條、第38條第1 項第2 款、第
51 條第5 款、第9 款，判決如主文。
本案經檢察官林津鋒到庭執行職務。
中　　華　　民　　國　　94　　年　　8 　　月 　11 　　日
                  刑事第一庭    法  官  黃聖涵
以上正本證明與原本無異。
如不服本判決應於收受本判決送達後10日內向本院提出上訴書狀
，其未敘述上訴理由者，並得於提起上訴後10日內向本院補提理
由書狀（均須按他造當事人之人數附繕本）「切勿逕送上級法院
」
中　　華　　民　　國　　94　　年　　8 　　月　　11　　日
                                書記官  蘇雅慧
本案論罪科刑法條：
毒品危害防制條例第十條
施用第一級毒品者，處六月以上五年以下有期徒刑。
施用第二級毒品者，處三年以下有期徒刑。
